臺灣嘉義地方法院交通事件裁定　　　　100年度交聲字第724號
原處分機關　交通部公路總局嘉義區監理所
異　議　人　楊峻瑋原名楊吉成.
即受處分人
上列受處分人因違反道路交通管理處罰條例案件，對於交通部公
路總局嘉義區監理所民國100年6月16日所為之裁決（嘉監裁字第
裁70-L00000000號裁決書），聲明異議，本院裁定如下：
    主  文
原處分撤銷。
楊峻瑋不罰。
    理  由
一、原處分機關略以：受處分人楊峻瑋（原名楊吉成，於民國10
    0年5月2日更名）於100年4月8日23時18分許，騎乘車牌號碼
    G7X-393號重型機車，在嘉義縣水上鄉下寮鄉下寮23-9號前
    ，因酒精濃度超過規定標準（酒精呼氣濃度達每公升0.7毫
    克），經嘉義縣警察局水上分局員警舉發，該所於100年6月
    16日以嘉監裁字第裁70-L00000000號裁決書，依道路交通管
    理處罰條例第35條第1項第1款、第24條第1項第2款之規定，
    裁處受處分人罰鍰新臺幣（下同）45,000元，並吊扣駕駛執
    照12個月，及參加道路交通安全講習，逾期則依違反道路交
    通管理事件統一裁罰標準表及裁決書處罰主文裁處，於法並
    無不合。
二、本件受處分人異議意旨略以：本人於100年4月8日22時21分
    許，騎乘車號G7X-393號重型機車，在嘉義縣水上鄉下寮鄉
    下寮23-9號前，不慎摔倒，當時並未造成任何人員傷亡，經
    路人向水上分局報警，員警於同日23時18分許，於行政院國
    軍退除役官兵輔導委員會臺中榮民總醫院嘉義分院（下稱臺
    中榮總嘉義分院）要求酒測，酒測值為0.7MG/L，遂開立舉
    發單，但該院於同日23時19分許，抽血檢查酒精檢驗值為<
    25MG/DL，正常法規檢驗值為<50MG/DL，報告顯示本人體內
    確實無酒精成分，且本人當天沒有喝酒，平常也沒有喝酒之
    習慣，酒測器有誤，請撤銷原處分不罰等語。
三、按汽車駕駛人飲用酒類或其他類似物後，其吐氣所含酒精濃
    度超過每公升0.25毫克，不得駕車；駕駛汽車經測試檢定酒
    精濃度超過標準，處汽車駕駛人罰鍰1萬5千元以上6萬元以
    下，並當場移置保管該汽車及吊扣駕駛執照1年，及應接受
    道路交通安全講習，道路交通安全規則第114條第2款、道路
    交通管理處罰條例第35條第1項第1款、第24條第1項第2款分
    別定有明文。
四、經查：
  (一)受處分人於100年4月8日22時21分許，騎乘車牌號碼G7X-393
    號重型機車，在嘉義縣水上鄉下寮鄉下寮23-9號前，自行跌
    倒受傷，於同日22時45分許，經送往臺中榮總嘉義分院就醫
    ，於同日23時18分許，在該院經警以酒精測定器（序號：04
    0905D），施以呼氣酒精濃度測試，測得其吐氣中所含酒精
    濃度每公升達0.7毫克，為嘉義縣警察局水上分局員警舉發
    等情，業據證人即員警王永倫於偵查時結證明確，復有舉發
    違反道路交通管理事件通知單、酒精濃度檢測單及呼氣酒精
    測試檢定合格證書各1份等附卷可稽。而上揭酒精測定器（
    序號：040905D）送請廠商友銓科技有限公司檢修，於100年
    4月14日檢測結果，酒精測定值仍在合格範圍內，有嘉義縣
    警察局水上分局100年6月1日嘉水警五字第1000072897號函
    附友銓科技有限公司設備維保單1份在卷可考。
  (二)受處分人於100年4月8日23時19分許，經臺中榮總嘉義分院
    抽血進行酒精濃度測試，2次測得血液中所含酒精濃度分別
    為1.6MG/DL、2.3MG/DL，換算呼氣酒精濃度各為每公升0.00
    8毫克、0.0115毫克乙節，業據證人即醫檢師賀玲於偵查時
    結證屬實，並有該院100年4月9日診斷證明書、生化報告單
    各1份附卷可參。是受處分人於同日相近之時刻，分別以呼
    氣、抽血方式進行酒精濃度測試，檢驗結果前者酒精濃度超
    過規定標準，後者則未超過規定標準，究以何者可採，即有
    可疑。再者，依員警王永倫於偵查時結證稱：伊是在榮總的
    急診室對楊峻瑋酒精測試，他原本是不配合的，當日都保持
    沈默，伊沒有聞到他身上的酒味等語，不足以證明受處分人
    於施測前有飲用酒類之情形。參以受處分人若有飲用酒類，
    則以員警測得其吐氣中所含酒精濃度每公升達0.7毫克觀之
    ，依常理判斷，員警施測時應該可聞到受處分人有酒味。且
    依卷附刑法第185條之3案件測試觀察紀錄表，亦未記載受處
    分人有任何飲用酒類之情形。而受處分人所涉公共危險案件
    ，因犯罪嫌疑不足，於100年6月17日，經臺灣嘉義地方法院
    檢察署檢察官以100年度偵字第3446號為不起訴處分確定，
    有上揭不起訴處分書、臺灣高等法院被告前案紀錄表各1份
    在卷足憑，是原處分機關上揭舉證，尚未能達通常一般之人
    均不致有所懷疑，而得確信其為真實之程度，因其尚有合理
    懷疑存在，即不得遽為不利受處分人之認定。
  (三)綜上所述，本件受處分人飲用酒類後騎乘機車，酒精濃度超
    過規定標準之違規事實，尚乏積極證據可資證明，原處分機
    關對受處分人裁罰，即屬無據。本件受處分人異議為有理由
    ，應由本院將原處分撤銷，改諭知受處分人不罰。
五、據上論斷，應依道路交通管理處罰條例第87條第2項，道路
    交通事件處理辦法第19條前段，裁定如主文。
中    華    民    國   100    年    7     月    7     日
                    交通法庭  法  官  卓春慧
上列正本證明與原本無異。
如不服本裁定，應於裁定送達後5日內向本院提出抗告狀（應附
繕本）。
中    華    民    國   100    年    7     月    7     日
                              書記官  李玫娜